臺灣高雄地方法院交通事件裁定　　　 100年度交聲字第1769號
原處分機關　高雄市政府交通局
異　議　人　徐蕾瑤
上列受處分人因聲明異議案件，對於高雄市政府交通局100年8
月8日所為之處分（原處分：高市交裁字第裁32-B00000000號）
，聲明異議，本院裁定如下：
    主  文
異議駁回。
    理  由
一、原處分意旨略以：異議人即受處分人徐蕾瑤於民國100  年7
    月2 日14時20分，停放車號7600-XQ 號自用小客車於高雄市
    ○○路口，經警以「在禁止臨時停車處所停車」之交通違規
    ，逕行製單舉發，異議人不服舉發提出申訴，經原處分機關
    調查結果，仍認異議人違規行為明確，依道路交通管理處罰
    條例第56條第1 項第1 款及違反道路交通管理事件統一裁罰
    基準及處理細則第43條、第44條及第67條之規定，裁處異議
    人罰鍰新臺幣（下同）900 元等語。
二、異議人則以：異議人固於上揭時地停放上開汽車，但該處並
    未劃設紅線，且該處是河南路、泰成街三岔路口，而非十字
    路口，亦未在十公尺內，異議人亦曾經東區拖吊單位告知該
    處可以停車不會被拖吊，並已停放2 個月而未被拖吊，且該
    處每日均有其他車輛停放，亦未被拖吊，若是該處禁止臨時
    停車，拖吊單位亦應將停放於該處之其他車輛一併拖吊，以
    示公平云云，為此聲明異議，請求撤銷原處分。
三、按道路交通安全規則第111 條第1 項第2 款規定：「交岔路
    口、公共汽車招呼站10公尺內、消防栓、消防車出入口5 公
    尺內不得臨時停車。」、同規則第112 條第1 項第1 款規定
    ：「禁止臨時停車處所不得停車。」；又「汽車駕駛人停車
    時，有在禁止臨時停車處所停車之情形者，處新臺幣600 元
    以上，1200元以下罰鍰」，道路交通管理處罰條例第56條第
    1 項第1 款定有明文。是依據上開規定，凡在交岔路口、公
    共汽車招呼站10公尺內、消防栓、消防車出入口5 公尺內禁
    止臨時停車之處停車，即違反規定，應依道路交通管理處罰
    條例第56條第1 項第1 款規定處罰。經查：
  (一)異議人於100 年7 月2 日14時20分，停放車號7600-XQ 號自
    用小客車於高雄市○○路、泰成路之三岔路口之緊鄰T 型頂
    點之右側，經警以「在禁止臨時停車處所停車」之交通違規
    ，逕行製單舉發，並經原處分機關依道路交通管理處罰條例
    第56條第1 項第1 款等規定，裁處異議人罰鍰900 元等情，
    為異議人所不爭執，並有上開舉發違反道路交通管理事件通
    知單、違反道路交通管理案件裁決書、舉發違規照片4 張等
    ，附卷可稽，足以認定。本件異議人既於上揭時間，停放上
    開車輛於上開三岔路口緊鄰T 型頂點之右側（其所停放上開
    車輛之位置仍在「交岔路口」範圍內，也當然是道路交通安
    全規則第111 條第1 項第2 款所指之「交岔路口10公尺內」
    ），則原處機關認定異議人在該交岔路口10公尺內之「禁止
    臨時停車處所」停車，而依道路交通管理處罰條例第56條第
    1 項第1 款裁處異議人罰鍰900 元，尚無違誤。
  (二)異議人雖辯稱：其停放上開汽車之地點並未劃設紅線云云。
    惟按所謂「禁止臨時停車處所」，係指橋樑、隧道、圓環、
    障礙物對面、人行道、行人穿越道、快車道、交岔路口或公
    共汽車招呼站10公尺內、消防車出入口5 公尺內、設有禁止
    臨時停車標誌標線處所，均為禁止臨時停車處所，道路交通
    管理處罰條例第55條定有明文；又禁止臨時停車處所非僅以
    設有禁止臨時停車標誌標線處所為限，凡交岔路口10公尺內
    ，縱令未繪設禁止臨時停車線（即俗稱「紅線」），仍為禁
    止臨時停車處所，此觀前揭道路交通管理處罰條例第55  條
    業已規範明確，是交岔路口10公尺內縱未繪製禁止臨時停車
    線，仍為禁止臨時停車處所，交岔路口10公尺內繪製之禁止
    臨時停車線（紅線），用意僅不過為輔助、提醒用路人。易
    言之，交岔路口10公尺內禁止臨時停車之立法意旨，乃因道
    路交岔路口為車輛往來匯集之要道，在該處臨時停車或長期
    停車，有礙交通流向之交會，影響駕駛人經過交岔路口時察
    覺岔路來車動態之視距，將妨礙車輛之進出及轉彎，對於交
    通往來之順暢及安全實有重大影響，故以法律明文禁止，只
    要在交岔路口10公尺內即不得停車，此與地面上有無劃設紅
    線或黃網無關，汽車駕駛人既領有駕駛執照，對於相關交通
    安全規則即應有所認識，且有遵守之義務（臺灣高等法院高
    雄分院100 年度交抗字第185 號裁定意旨參照）。依上揭舉
    發違規照片4 張以觀，異議人所有之上開車輛之停放地點，
    就一般具有通常智識之駕駛人而言，僅須目測，不須以尺或
    儀器丈量，即可知悉上開車輛之停放位置係在三岔路口之緊
    鄰T 型頂點右側上，自不能因行政主管機關未依據道路交通
    標誌標線號誌設置規則第169 條繪設禁止臨時停車線，即置
    上開既有之規定於不論，逕謂交岔路口10公尺內凡未繪設禁
    止臨時停車線者，均得任意停車。是異議人辯稱其未在劃有
    紅線區域停車，即非在禁止臨時停車處所停車，顯然對於禁
    止臨時停車處所之認定有所誤會。
  (三)異議人又辯稱：異議人停放上開車輛之地點是河南路、泰成
    街三岔路口，而非十字路口，亦未在十公尺內云云。惟道路
    交通安全規則第111 條第1 項第2 款係規定：「交岔路口10
    公尺內」禁止臨時停車，並無分三岔路口或十字路口。而依
    舉發違規照片4 張所示，異議人上開車輛之停放位置係在三
    岔路口之緊鄰T 型頂點右側上，即異議人所停放上開車輛之
    位置仍在「交岔路口」範圍內，也當然是道路交通安全規則
    第111 條第1 項第2 款所指之「交岔路口10公尺內」無訛。
  (四)異議人再辯稱：其曾經東區拖吊單位告知該處可以停車不會
    被拖吊，並已停放2 個月而未被拖吊，且該處每日均有其他
    車輛停放，亦未被拖吊，若是該處禁止臨時停車，拖吊單位
    亦應將停放於該處之其他車輛一併拖吊，以示公平云云。惟
    異議人既有上揭違規之事實，即應予以處罰。至於異議人之
    前是否有在同一地點曾經違規停車而未被舉發，或是否有其
    他人亦有同樣之違規停車，未被開單處罰，並不影響異議人
    此次本件違規停車之事實。且異議人於其他時間，或其他人
    於該處違規停車，與異議人本次之違規停車，是不同之二件
    事，是否取締處罰異議人其他時間之違規，或其他人之違規
    ，事涉主管機關權限，並非不告不理之法院於本案所得審究
    。另「交岔路口10公尺內」禁止臨時停車，係法律所明文規
    定，業如前述，不能因東區拖吊單位或其他任何人之告知或
    擔保可以停車不會被拖吊，而有所不同。
  (五)綜上所述，異議人確有於上揭時地在禁止臨時停車處所停車
    之行為，原處分機關依道路交通管理處罰條例第56條第1 項
    第1 款規定及違反道路交通管理事件統一裁罰基準表之規定
    ，裁處異議人罰鍰900 元，於法核無不合，應予維持，本件
    異議人之異議為無理由，應予駁回。
四、據上論斷，依道路交通管理處罰條例第87條第2 項、道路交
    通案件處理辦法第18條，裁定如主文。
中    華    民    國   100    年    9     月    15    日
                  交通法庭      法  官  施盈志
以上正本證明與原本無異。
如不服本裁定，應於收受送達後5 日內向本院提出抗告狀。
中    華    民    國   100    年    9     月    15    日
                                書記官  吳和卿